# 手机 APP 网站

提问人：709046552 时间：2019-04-07 09:33:05
陈版，公司开发的手机app 公司网站，要计入无形资产吗？摊销年限如何计算？

回答人：chenyiwei
开发 APP的支出可以参照 IFRS体系下的 SIC-32《无形资产：网站成本》
处理。参见附件。
SIC Interpretation 32 Intangible Assets—Web Site.pdf (89.85 KB,下载次数: 25)
2019-4-8 03:57 上传
解释公告第 32 号———无形资产：网站成本.pdf
(565.03 KB,下载次数: 64)
2019-4-8 03:57 上传